臺灣基隆地方法院民事裁定  
111年度補字第17號
原      告  中國信託商業銀行股份有限公司


法定代理人  利明献  


被      告  蘇弘隆  
            黃貞雄  
            謝惠珍  
            蔡德宗  

上列當事人間請求確認抵押債權不存在事件，本院裁定如下：
    主  文
本件訴訟標的之價額核定為新臺幣197萬8,600元。
原告至遲應於上開核定訴訟標的價額之裁定確定後7日內，向本
院補繳第一審裁判費新臺幣1萬5,972元，如逾期不繳，即以裁定
駁回其訴。
    理  由
一、按「以一訴主張數項標的者，其價額合併計算之。但所主張
    之數項標的互相競合或應為選擇者，其訴訟標的價額，應依
    其中價額最高者定之。」「因債權之擔保涉訟，訴訟標的價
    額以所擔保之債權額為準；如供擔保之物其價額少於債權額
    時，以該物之價額為準」民事訴訟法第77條之2第1項、第77
    條之6分別定有明文。
二、本件原告起訴聲明第1、3、5項係請求確認被告蘇弘隆分別
    與被告黃貞雄、謝惠珍、蔡德宗間，分別於民國83年1月11
    日、83年7月18日、88年8月6日，就基隆市○○區○○段00000○
    號建物（下稱系爭建物），所設定抵押權擔保金額分別為新
    臺幣（下同）150萬、200萬及40萬元之債權不存在。是以，
    依原告上開第1、3、5項聲明所載，係各確認被告間150萬、
    200萬及40萬元債權不存在，因此訴訟標的金額，依民事訴
    訟法第77條之6規定，應將系爭建物之價額與其所擔保之債
    權額相較後而定，而系爭建物依原告所提出之本院107年度
    司執字第2520號民事執行處通知，所載鑑價金額為78萬9,30
    0元，較諸於原告聲明第1、3項所擔保之債權額為低，故原
    告聲明第1、3項訴訟標的價額各均應以78萬9,300元計之，
    惟較諸於原告聲明第5項所擔保之債權額為高，故原告聲明
    第5項訴訟標的價額應以所擔保之債權額40萬元計之，合計
    金額為197萬8,600元。
三、另原告起訴聲明第2、4、6項，請求被告黃貞雄、謝惠珍、
    蔡德宗應將系爭建物之抵押權登記予以塗銷，此部分原告所
    受有之客觀上利益與上開聲明相同，且各分別與聲明第1、3
    、5項為互相競合之關係，依民事訴訟法第77條之2第1項但
    書規定，應以其中價額最高者計算之，不合併計算。
四、本件訴訟標的價額合計應為197萬8,600元，依民事訴訟法第
    77條之13之規定，應徵第一審裁判費2萬0,602元，扣除原告
    前已繳納4,630元，尚應補繳1萬5,972元。
五、當事人對於本院核定訴訟標的價額之裁定，得於10日內抗告
    。故原告至遲應於本院前開核定訴訟標的價額之裁定確定後
    7日內，向本院補繳第一審裁判費1萬5,9723元。如逾期未補
    繳或補正，即以裁定駁回其訴，裁定如主文。　　
中　　華　　民　　國　　111 　年　　1 　　月　　12　　日
                      民事庭法  官  王翠芬
以上正本係照原本作成。
一、如不服本裁定主文第1項，得於本裁定送達後10日向本院提
    出抗告狀，並繳納抗告裁判費新臺幣1,000元，抗告於臺灣
    高等法院。
二、對本裁定主文第2項，不得抗告。
中　　華　　民　　國　　111 　年　　1 　　月　　12　　日
                            書記官  陳怡君